【裁判字號】    98,交聲,2022
【裁判日期】    990128
【裁判案由】    違反道路交通管理處罰條例聲明異議
【裁判全文】
臺灣桃園地方法院交通事件裁定        98年度交聲字第2022號
原處分機關  交通部公路總局新竹區監理所桃園監理站
異  議  人
即受處分人  甲○○
上列異議人即受處分人因違反道路交通管理處罰條例案件，對於
交通部公路總局新竹區監理所中華民國98年8 月24日所為之處分
（原處分案號：桃監裁罰字第52-DB0000000號）聲明異議，本院
裁定如下：
    主  文
異議駁回。
    理  由
一、聲明異議意旨略以：異議人即受處分人（下稱異議人）甲○
    ○於民國98年8 月22日23時50分許，在停車於國強一街與國
    豐一街路口車牌號碼為9133-DZ 號自用小貨車車內睡覺，伊
    並未駕駛車輛，該車係早上就停在該路口，伊是喝完酒始回
    到該車內睡覺，未酒後駕車云云，爰依法聲明異議。
二、按本辦法所稱之交通案件如下：一、違反道路交通管理處罰
    條例經公路主管機關或警察機關或其聯合設置之裁決機關處
    罰後，聲明異議之案件。二、道路交通刑事案件，道路交通
    案件處理辦法第2 條定有明文。是違反道路交通管理處罰條
    例案件，受處分人對原處分機關所為之裁決聲明異議，應以
    原處分係合法有效作成且未經撤銷為其前提要件，倘該處分
    尚未合法作成或於作成後業經撤銷而失其存在，異議人之聲
    明異議，亦失所附麗。又按交通法庭認聲明異議不合法律上
    之程式或其異議權已經喪失者，應以裁定駁回之，但其不合
    法律上之程式可補正者，應先定期命為補正，逾期不補正者
    ，即予駁回，同辦法第18條亦有明文。
三、經查，本件交通違規事件業經原舉發單位桃園縣政府警察局
    桃園分局以本件舉發員警未目睹異議人駕駛車牌號碼9133-D
    Z 號自用小貨車行駛於道路為由，註銷原舉發單，繼原處分
    機關交通部公路總局新竹區監理所即以原裁決失其附麗為由
    ，撤銷原裁決書等情，有桃園縣政府警察局桃園分局98年9
    月10日桃警分交字第0981048806號函及交通部公路總局新竹
    區監理所桃園監理站99年1 月22日竹監桃字第0990001674號
    函各1 份在卷可稽。準此，本件裁決書既經原處分機關自行
    撤銷，揆諸前揭說明，異議人聲明異議之客體即不存在，其
    聲明異議自屬不合法律上之程式，且無從補正，自應由本院
    依法駁回其異議，另關於異議人所主張實體上之異議事由即
    無從審究，併予敘明。
四、據上論斷，應依道路交通案件處理辦法第18條前段，裁定如
    主文。
中    華    民    國    99    年    1     月    28    日
                臺灣桃園地方法院交通法庭
                              法  官  柯姿佐
以上正本證明與原本無異。
如不服本裁定，應於裁定送達後5 日內向本院提出抗告狀。
                              書記官  王明玉
中    華    民    國    99    年    1     月    29    日

司法院資訊處製作；財團法人民間司法改革基金會備份。
